# 资本公积非同比例转增

提问人：nhkb 时间：2011-01-18 18:08:54
请教如果所有股东同意，资本公积转增股本时，不按原来的股权比例增资（有的人增、有的人不增，或者有的人增的多、有的人增，是否可行？验资是否可行？ 谢谢

回答人：chenyiwei
最好先咨询一下律师和工商局的意见。实务中少见，操作可能有难度。建议先同比例转增再进行股东之间的零对价股权转让以达到协议约定的转增后股权比例。